【裁判字號】    95,抗,1534
【裁判日期】    951122
【裁判案由】    假扣押
【裁判全文】
臺灣高等法院民事裁定                  95年度抗字第1534號
抗  告  人  萬泰商業銀行股份有限公司
                        樓及地.
法定代理人  乙○○
代  理  人  丁○○
            丙○○
相  對  人  甲○○
上列當事人間假扣押事件，抗告人對於中華民國95年9月26日臺
灣板橋地方法院95年度裁全字第10631號所為裁定提起抗告，本
院裁定如下：
    主  文
原裁定廢棄。
抗告人以新臺幣參萬陸仟元為相對人供擔保後，得對債務人之財
產在新臺幣拾萬柒仟柒佰伍拾貳元之範圍內為假扣押。
相對人如為抗告人供擔保金新臺幣拾萬柒仟柒佰伍拾貳元或將抗
告人請求之金額提存後，得免為或撤銷假扣押。
聲請及抗告訴訟費用由相對人負擔。
    理  由
一、抗告人聲請及抗告意旨略以：相對人於民國89年5月15日與
    抗告人訂立小額循環信用貸款契約，約定借款額度最高以新
    台幣（以下同）30萬元為限度，由相對人所開設帳戶內循環
    使用。詎相對人未依約給付，尚積欠本金10萬7501元及利息
    、帳務管理費未償。近聞相對人正將所有財產搬移隱匿，以
    圖逃避本件債務，因恐日後有不能強制執行或甚難執行之虞
    ，願供擔保聲請假扣押。詎遭原法院以未釋明假扣押原因為
    由駁回。然相對人已遷移不明，催收函均無法送達。其原有
    住宅亦已出售他人，顯已有甚難執行之虞，為此提起抗告等
    語。
二、原裁定則以：抗告人聲請聲請假扣押，固據其提出小額循環
    信用貸款契約等影本為證，堪認已就「請求原因」為必要之
    釋明。然就「假扣押原因」之釋明，聲請人僅泛稱「近聞相
    對人正將所有財產搬移隱匿，以圖逃避本案債務」等語，並
    未提出催告之存證信函或催收紀錄表等可供即時調查之具體
    事證，應認抗告人未盡釋明義務，其假扣押聲請不予准許等
    語。
三、按請求及假扣押之原因，應釋明之。前項釋明如有不足，而
    債權人陳明願供擔保或法院認為適當者，法院得定相當之擔
    保，命供擔保後為假扣押。民事訴訟法第526條第1項、第2
    項定有明文。次按假扣押非日後不能強制執行或恐難執行者
    不得為之，民事訴訟法第523條第1項著有規定。所謂不能強
    制執行，如債務人浪費財產，增加負擔，或就其財產為不利
    益之處分，將成為無資力之情形等是，所謂恐難執行，如債
    務人將移住遠方或逃匿是也（最高法院19年抗字第232號判
    例參照）。
四、查抗告人主張相對人積欠借款本金10萬7501元及利息、帳務
    管理費未償等情，業據提出小額循環信用貸款契約、利息餘
    額查詢、交易紀錄一覽為證，堪認其就請求部分已釋明。至
    假扣押原因部分，抗告人雖未於原法院為相關釋明，然其於
    本院主張相對人遷移不明，催收函均無法送達，其原有住宅
    亦已出售他人，顯已有甚難執行之虞等語，並提出抗告人戶
    籍謄本、基本資料、小額循環信用貸款申請書、建物登記資
    料為佐，其釋明雖有不足，惟抗告人已陳明願供擔保，揆諸
    前揭說明，應符民事訴訟法第523條、第526條第1項、第2項
    規定，是其聲請假扣押，於法有據，應予准許。原法院駁回
    抗告人之聲請，容有未洽，抗告意旨據此指摘原裁定不當，
    ，為有理由，爰予廢棄，並裁定如主文第2項所示。
五、據上論結，本件抗告為有理由，依民事訴訟法第492條、第
    95條、第78條，裁定如主文。
中    華    民    國    95    年    11    月    22    日
                    民事第一庭
                        審判長法  官  張耀彩
                              法  官  林金吾
                              法  官  盧彥如
正本係照原本作成。
不得抗告。
中    華    民    國    95    年    11    月    27    日
                              書記官  鄭兆璋


司法院資訊處製作；財團法人民間司法改革基金會備份。
